【裁判字號】    89,訴,701
【裁判日期】    891120
【裁判案由】    違反著作權法
【裁判全文】
臺灣臺北地方法院刑事判決                          八十九年度訴字第七一號
    公  訴  人  臺灣臺北地方法院檢察署檢察官
    被      告  丙○○
右列被告因違反著作權法案件，經檢察官提起公訴（八十九年度偵字第二一○○一號
），本院判決如左：
    主  文
劉俊賢以犯擅自以公開演出之方法侵害他人之著作財產權之罪為常業，處有期徒刑壹
年貳月，緩刑肆年。
扣案之錄影帶肆捲、點歌本壹本均沒收。
    事  實
一、劉竣賢係台北市○○區○○街十七號二樓「消遣名商俱樂部」負責人，意圖營利
    ，自民國八十八年四月間起，在上址店內擅自公開演出乙○○○股份有限公司享
    有著作權之「傷心歌傷心肝」、「無人熟識」、「你我相逢」、「愛不對人」等
    歌曲伴唱錄影帶，予不特定之顧客點唱圖利，並以之為常業。嗣於同年八月二十
    六日十九時十五分許，為警當場查獲，扣得錄影帶四捲及歌本一本。
二、案經乙○○○股份有限公司訴由台北市政府警察局中山分局報告台灣台北地方法
    院檢察署檢察官偵查起訴。
    理  由
一、訊據被告丙○○雖矢口否認右揭犯行，辯稱：該等錄影帶係頂店時原店家所留下
    的，且原負責人曾表示這些錄影帶都是合法的，並提出原加盟合約書為證。惟查
    ，右揭事實業據告訴人代理人甲○○到庭指訴綦詳，且被告所提出之原加盟合約
    書之有效期間僅至八十五年十月三十一日止，被告自不得據以主張免責。此外復
    有錄影帶四捲及歌本一本扣案可憑，事證已明，被告犯行堪以認定。
二、按所謂公開演出者，指以演技、舞蹈、歌唱、彈奏樂器或其他方法向現場之公眾
    傳達著作內容。以擴音器或其他器材，將原播送之聲音或影像向公眾傳達者，亦
    同，著作權法第三條第一項第九款定有明文。被告以伴唱機向現場之公眾傳達上
    開歌曲之內容，自屬公開演出之行為，核其所為，係犯著作權法第九十四條之以
    犯該法第九十二條之常業罪。爰審酌被告並無前科、犯罪動機、目的、手段、所
    生危害尚非重大、犯罪後態度及已與與告訴人達成和解等一切情狀，量處如主文
    所示之刑，以資懲儆。末查：被告無任何前科，有台灣高等法院被告全國前案紀
    錄表可稽，經此教訓，應知警惕無再犯之虞，本院認所宣告之刑以暫不執行為適
    當，爰併諭知緩刑四年，以啟自新。
三、扣案之錄影帶四捲、點歌本一本，均為被告所有，已據其供明在卷，且係供被告
    犯罪所用之物，依法宣告沒收。
四、據上論斷，應依刑事訴訟法第二百九十九條第一項前段，著作權法第九十四條，
    刑法第十一條前段、第七十四條第一款、第三十八條第一項第二款，判決如主文
    。本案經檢察官劉承武到庭執行職務。
中      華      民      國八十九    年    十一    月    二十    日
                                          臺灣臺北地方法院智慧財產權庭
                                              法  官    曾  正  龍
右正本證明與原本無異。
如不服本判決，應於判決送達後十日內，向本院提出上訴狀。
                                              書記官    彭  自  青
中      華      民      國      八十九    年    十二    月    十八    日
附錄本案論罪科刑法條全文：
著作權法第九十二條：擅自以公開口述、公開播送、公開上映、公開演出、公開展示
、改作、編輯或出租之方法侵害他人之著作財產權者，處三年以下有期徒刑，得併科
新臺幣十五萬元以下罰金。


司法院資訊處製作；財團法人民間司法改革基金會備份。
